【裁判字號】    89,聲再,378
【裁判日期】    890824
【裁判案由】    聲請再審
【裁判全文】
臺灣高等法院刑事裁定                            八十九年度聲再字第三七八號
    再審聲請人
    即受判決人  甲○○
右列聲請人因詐欺等案件，對於本院八十九年度上訴字第五六九號，中華民國八十九
年六月七日確定判決（臺灣桃園地方法院八十七年度訴字第一五三號，起訴案號：臺
灣桃園地方法院檢察署八十六年度偵字第一一五四七號），聲請再審，本院裁定如左
：
    主  文
再審之聲請駁回。
    理  由
一、按不得上訴於第三審法院之案件，其經第二審確定之有罪判決，如就足以影響於
    判決之重要證據漏未審酌者，得為受判決人之利益，聲請再審，為刑事訴訟法第
    四百二十一條所明定。其所謂漏未審酌，乃指第二審判決前已發現而提出之證據
    ，未予審酌而言，苟被捨棄之證據，已於理由內敘明其捨棄之理由者，即非漏未
    審酌。又所謂重要證據，必須該證據已足認定受判決人應受無罪、或免訴、或輕
    於原審所認定之罪名方可，如不足以推翻原審所認定罪刑之證據，即非足生影響
    於原判決之重要證據。
二、聲請再審意旨略以：聲請人即受判決人甲○○並無詐取原臺灣省立桃園醫院（下
    稱桃園醫院）之醫師專勤獎金犯行，本院八十九年度上訴字第五六九號確定判決
    （下稱原判決），就應調查之重要證據既未調查，亦未說明無須審酌之理由，對
    於判決結果，足生重大影響，計有：
（一）偵查中所傳訊之台大診所、馬偕診所之病患許明結、張進登、廖寶貴、陳燈照
      等均一致證稱未在上開診所見過聲請人，此對於聲請人有利之證據未見原判決
      審酌或為不予採證之論述。
（二）同案被告石含琨及李榮（已死亡，另經判決不受理確定）並未親眼目睹聲請人
      至上開診所看診，彼等所述純屬擬制推測，傳聞之詞，不得採為犯罪認定之證
      據。
（三）同案被告石含琨於偵查中所供述，聲請人在晚上看診時，先在病歷表以便條紙
      填寫其症狀（中文）及用藥（英文），第二天石某再在病歷上重謄一次，核與
      聲請人自從醫以來，均在處方箋及病歷表內以英文書寫之情形不符，聲請人亦
      提出病歷報告表二份為憑，詎原判決就此重要證物未加審酌，率而採信石某不
      實之供詞。
（四）證人陳劉進銀於偵查中曾證稱聲請人未支領馬偕診所之月薪，證人儲明哲亦證
      稱聲請人未在馬偕診所執業，乃原判決並未將此對聲請人有利之證據引為判決
      之基礎。
（五）同案被告石含琨、李榮、林成業（另經通緝在案）及證人陳劉進銀雖於偵查中
      提及聲請人在上開診所看診，然其四人所指述之情形矛盾，乃原判決竟擷取不
      利聲請人之部分作為證據，其顯有認定事實未依證據之情形。其四人係為隱瞞
      上開診所於夜間無合格醫師看診之事實，故意誣指有醫師資格之聲請人看診，
      以逃避彼等有密醫之不法行為，原判決竟憑彼等之供述，作為聲請人有罪之唯
      一證據。
    是原判決有就足以影響於判決之重要證據漏未審酌之情事，為此，請准予開始再
    審云云。
三、經查原判決之認定聲請人曾對桃園醫院出具承諾書，承諾切結不私自在外開業，
    以支領醫師專勤獎金，詎竟自民國八十五年四月間起至十二月間止，每月二次於
    夜間在馬偕診所客串看診；並自八十五年六月間起至同年十二月間止，偶而至台
    大診所看診，以此詐術，向桃園醫院詐得醫師專職獎金總計新臺幣八十四萬二千
    五百九十四元。因認聲請人犯刑法第二百十六條第二百十五條行使偽造業務上登
    載不實文書罪及連續犯刑法第三百三十九條第一項之詐欺取財罪，二罪間有方法
    結果之牽連關係，遂從較重之連續詐欺取財罪處以有期徒刑一年，同時宣告緩刑
    三年。核已斟酌聲請人於偵審中之陳述，及同案被告石含琨、李榮，及證人即馬
    偕診所股東之一陳劉進銀之證詞，並參酌偵查卷之桃園醫院服務獎勵金、基本獎
    勵金清單，詳予說明認定聲請人之有前揭偽造文書及詐欺取財犯行之理由，另對
    第一審為聲請人違反醫師法及向健保局詐領醫療給付之認定有所不當之處指駁甚
    詳。按原判決依調查證據所得，認定聲請人確有前揭偽造文書及詐欺取財之犯行
    ，其證據之斟酌取捨，並無違背一般經驗法則及論理法則之情事。
四、關於聲請人所提出各節，經查：
（一）證人即病患許明結等人雖均證稱未在診所見過聲請人等語，然查，原判決並未
      認定各該證人為聲請人所看診，是證人所稱在診所未見過聲請人等語，縱屬實
      在，亦無從為聲請人有利之證據。
（二）同案被告石含琨、李榮分別係聲請人有關行使偽造業務上登載不實文書罪之共
      犯，聲請人原係代其二人看診，顯然並非同時赴診所看診，乃聲請人以其二人
      未「目睹」聲請人看診，及病歷書寫為中文、英文云云，實係狡卸之詞。
（三）病歷書寫為中文或英文，並無一定之格式，聲請人以其一向以英文書寫病歷云
      云，執以質疑同案被告石含琨之證詞，殊顯無據。
（四）原判決係認定聲請人每月二次夜間在馬偕診所客串看診，並非在該診所執業或
      支領月薪，證人陳劉進銀及儲明哲之證詞尚不足憑為聲請人無該犯行之有利證
      據。
（五）原判決對於同案被告石含琨之犯行，已認定係為使未取得合法醫師資格之林成
      業在馬階診所執行醫療業務所致，顯見石含琨並無所謂為隱瞞診所內有密醫之
      情事而蓄意攀誣聲請人之必要，聲請人所指石含琨等人為掩飾密醫之不法行為
      而為不實供述云云，亦非屬可採。
    從而，聲請人所指稱之上開證據，原判決縱使未於理由內一一詳加指駁，尚不足
    認定聲請人應受無罪、或免訴、或輕於原審所認定之罪名，自非屬重要證據漏未
    審酌。聲請人據此為再審之聲請，核無理由，應予駁回。
據上論結，應依事訴訟法第四百三十四條第一項裁定如主文。
中      華      民      國      八十九    年      八    月    二十四    日
                              臺灣高等法院刑事第五庭
                                  審判長法  官  曾  德  水
                                        法  官  趙  功  恆
                                  法  官  林  立  華
不得抗告


司法院資訊處製作；財團法人民間司法改革基金會備份。
